【裁判字號】    99,重附民上,50
【裁判日期】    990929
【裁判案由】    業務過失致死
【裁判全文】
臺灣高等法院臺南分院刑事附帶民事訴訟判決
上訴人即原審
附民原告    戊○○
            己○○
被上訴人即原審
附民被告    甲○○即捷發土木包工業
            丁○○
            統聯汽車客運股份有限公司
法定代理人  乙○○
訴訟代理人  丙○○
            庚○○
            辛○○
上列當事人因本院99年度勞安上訴字第579號業務過失致人於死
等案件，上訴人於原審提起附帶民事訴訟（臺灣臺南地方法院96
年度交重附民字第26號），經原審於民國99年5月5日判決駁回，
上訴人不服提起上訴，本院判決如下：
    主  文
上訴駁回。
    事實及理由
一、上訴人上訴聲明：
(一)、原判決廢棄。
(二)、上開廢棄部分，被上訴人甲○○即捷發土木包工業、丁○○
    應連帶給付上訴人戊○○新臺幣（下同）三百四十萬零九百
    元，應連帶給付上訴人己○○三百十五萬七千六百八十六元
    ，及均自起訴狀繕本送達被上訴人之翌日起至清償日止，按
    年息百分之五計算之利息。
(三)、被上訴人統聯汽車客運股份有限公司就上開第二項命被上訴
    人丁○○給付部分，應與被上訴人丁○○連帶給付。
(四)、並陳明願供擔保請求准予宣告假執行。陳述引用上訴人之書
    狀及刑事案卷資料。
二、被上訴人甲○○即捷發土木包工業、丁○○均未提出任何書
    狀，惟據渠等言詞辯論時聲明：上訴駁回。並均陳述引用刑
    事案卷資料。
三、被上訴人統聯汽車客運股份有限公司聲明：
(一)、上訴人之上訴及假執行之聲請均駁回。
(二)、訴訟費用由上訴人負擔。
(三)、如受不利判決，被上訴人願供擔保免假執行之宣告。陳述引
    用上訴人之書狀及刑事案卷資料。
四、按刑事訴訟諭知無罪、免訴或不受理之判決者，應以判決駁
    回原告之訴，刑事訴訟法第503條第1項前段定有明文。查上
    訴人戊○○、己○○於刑案分別提出告訴，指訴被上訴人甲○○、丁○○有業務過失致死等犯行，業經本院以99年度勞
    安上訴字第579號駁回檢察官之上訴（按上訴人等人以被害
    人身分聲請檢察官就原審對被告甲○○、丁○○判決無罪部
    分，提起上訴），即維持原審對被上訴人甲○○、丁○○無
    罪判決。是原審依刑事訴訟法第503條第1項前段之規定駁回
    上訴人之訴及假執行之聲請，經核並無不合，上訴人上訴意
    旨指摘原判決不當，並求為廢棄改判，非有理由，應予駁回
    。
五、據上論結，應依刑事訴訟法第490條前段，第368條，判決如
    主文。
中    華    民    國    99    年    9     月    29    日
                  刑事第四庭    審判長法  官  吳志誠
                                      法  官  羅心芳
                                      法  官  吳森豐
以上正本證明與原本無異。
如不服本判決應於收受本判決後十日內向本院提出上訴狀，其未
敘述上訴理由者，並得於提起上訴後十日內向本院補提理由狀(
上訴狀及上訴理由狀均須按造他造當事人之人數附繕本向本院提
出，切勿逕送上級法院)。但非對於刑事訴訟之判決有上訴時，
不得上訴。
                                     書記官  岑  玢
中    華    民    國    99    年    9     月    29    日

司法院資訊處製作；財團法人民間司法改革基金會備份。
